Tulln, Dominikanerinnen (www.monasterium.net)
Tulln, Dominikanerinnen (www.monasterium.net)
- TullnOP 1284 I 25, 25. Jänner 1284 (1284-01-25); 1284_I_25
  Gottfried, Bischof von Passau, verleiht die früher dem Albert Drumel besessene Au in Willenwend und dem Hof in Trübensee dem Nonnenkloster zu Tulln zu Bergrecht.
- TullnOP 1284 VIII 03, 3. August 1284 (1284-08-03); 1284_VIII_03
  Ulrich Propst von St. Andreae an der Traisen und der Konvent daselbst beurkunden den zu Tuln am 28. IV von Seite des Stiftes wegen der Zehententrichtung an den Apostolischen Stuhl geschehenen Verkauf einer Wiese zu Pohsendorf (Bösendorf an der Traisen) an Eberh. Paumgartner, Bürger von Tuln.
  Ulrich, Propst von St. Andrä an der Traisen, Aussteller; St. Andreae an der Traisen; St. Andrä an der Traisen (GB Herzogenburg); Tulln (GB TU)
- TullnOP 1285 VIII 05, 5. August 1285 (1285-08-05); 1285_VIII_05
  Jakob von Hoya, Verweser der österreichischen Ämter und Rimboto "magister urborum" beurkunden, daß Heinrich Chorner, Bürger von Wien ein Haus auf dem alten Fleischmarkte um 6 Pfund Pfennig jährlichen Burgrecht der Nonne Ida abgekauft habe.
  Nonne (in Tulln?); Wien
- TullnOP 1285 IX 13, 13. September 1285 (1285-09-13); 1285_IX_13
  Privilegium des Papstes Honorius IV. für die Mitglieder des Dominicaner-Ordens, betreffend die Feier des Gottesdienstes etc. zur Zeit eines Interdikts.
  Honorius IV., Papst (1285-1287), Aussteller; Tivoli; Tivoli, I
- TullnOP 1285 XII 18, 18. Dezember 1285 (1285-12-18); 1285_XII_18.1
  Papst Honorius IV. ertheilt den Nonnen von Tulln das Recht, die ihnen aus was immer für einem Rechtstitel anfallenden Güter, ausgenommen solche, welche unter dem Lehensbande stehen, zu erwerben.
  Honorius IV., Papst (1285-1287), Aussteller; Rom; Tulln, Dominikanerinnenkloster
- TullnOP 1285 XII 18, 18. Dezember 1285 (1285-12-18); 1285_XII_18
  Papst Honorius IV. nimmt das Nonnenkloster zu Tulln in seinen und des apostolischen Stuhles Schutz und bestätigt demselben seine Besitzungen.
- TullnOP 1285, 1285 (1285); 1285
  Revers des Tulner Nonnenklosters (Äbtissin Richardis) über die jährlichen Geld- und Naturalleistungen, zu welchen es dem Tulner Dominicaner-Männerkloster verpflichtet ist.
  Richardis, Äbtissin zu Tulln; Tulln, Dominikanerinnenkloster; Tulln, Dominikanerkloster
- TullnOP 1286 I 19, 19. Jänner 1286 (1286-01-19); 1286_I_19
  Papst Honorius IV. verordnet, daß Verträge und Vergleiche, welche von Prioren oder Brüdern des Dominicaner-Ordens über Privilegien, Indulgenzen oder gemeinschaftliche Befugnisse des Ordens, seiner Besitzungen und Mitglieder ohne Genehmigung des Ordensmeisters oder des Generalcapitels geschlossen wurden, weder den Rechten des Ordens, seiner Besitzungen und Mitglieder, noch jenen des andern contrahierenden Teil .. präjudiciren ... ?
  Honorius IV., Papst (1285-1287), Aussteller
- TullnOP 1286 I 23, 23. Jänner 1286 (1286-01-23); 1286_I_23.1
  Papst Honorius IV. unterwirft - vorausgestzt, daß der Bischof von Passau bestimmt - das Tullner Nonnenkloster dem deutschhen Provinzialate des Dominicaner-Ordens und macht es aller Privilegien dieses Ordens teilhaftig. Rom in 2 Ausfertigungen (jede in duplo): 1) an Meister und Prior der deutschen Dominkaner-Ordens-Provinz, 2) an das Tullner Nonnenkloster
  Honorius IV., Papst (1285-1287), Aussteller; Passau, D; Tulln, Dominikanerinnenkloster
- TullnOP 1286 I 23, 23. Jänner 1286 (1286-01-23); 1286_I_23
  Papst Honorius IV. bestätigt den zwischen dem Tulner Nonnenkloster und weiland dem Bischof Gottfried von Passau geschlossenen Tauschvertrag, durch welchen das Kloster gegen Abtretung der Dreifaltigkeits-Capelle zu Wien an den Bischof die Tulner Kirche erhalten hatte.
  Gottried, Bischof von Passau; Honorius IV., Papst (1285-1287), Aussteller; Passau, D; Rom; Tulln (GB TU); Tulln, Dominikanerinnenkloster
- TullnOP 1286 VI 12, 12. Juni 1286 (1286-06-12); 1286_VI_12
  Bischof Wernhard von Passau stellte das Nonnenkloster zu Tulln unter die Obsorge des Dominikanerordens und erlaubt die Transferierung des Klosters auf die andere Seite der neuen im Bau begriffenen Kirche.
- TullnOP 1286 XII 0122, 1286 im Advent (1.-22. Dezember) (1286-12-01 - 1286-12-31); 1286_XII_01-22
  Bruder Konrad von Tuln, vormals Landschreiber von Österreich und Schwester Eyta, dessen Gattin beurkunden die von ihnen mit Zustimmung ihrer Töchter und ihres Schwiegersohnes, des Herrn Otto, Schenken von Ried, dem Tulner Nonnenkloster gemachten Schenkungen.
  Frau des Konrad von Tulln, vormals Landschreiber von Österreich, Aussteller; Konrad von Tulln, vormals Landschreiber von Österreich, Aussteller; Schwiegersohn des Konrad von Tulln, vormals Landschreiber von Österreich; Ried im Innkreis (GB Ried im Innkreis) (?); Tulln, Dominikanerinnenkloster
- TullnOP 1286, 1286 (1286); 1286.1
- TullnOP 1286, 1286 (1286); 1286
- TullnOP 1287 II 20, 20. Februar 1287 (1287-02-20); 1287_II_20
- TullnOP 1287 III 23, 23. März 1287 (1287-03-23); 1287_III_23
- TullnOP 1287 IV 30, 30. April 1287 (1287-04-30); 1287_IV_30
  Johannes Bischof von Tusculum und päpstlicher Legat erklärt seinen Beitritt zu einem (inserierten) theologischen Gutachten (ddo. 1282 o.T.) des Bischofs R(aulf) von Paris und 15 anderen genannten französischen Theologen.
  Johannes, Bischof von Tusculum und päpstlicher Legat, Aussteller; Raulf, Bischof von Paris; Metz; Metz, F; Paris, F; Tusculum, I
- TullnOP 1287 IX 06, 6. September 1287 (1287-09-06); 1287_IX_06
  Johannes, Bischof von Tusculum, päpstlicher Legat, verleiht allen Dominicanerinnen-Klöstern Deutschlands das Recht, mit Erlaubnis ihres Provincials Mitglieder des Prediger-Ordens zu Kaplänen der diesen Klöstern incorporierten Kirchen dem Ordinarius zu präsentieren.
  Johannes, Bischof von Tusculum, päpstlicher Legat, Aussteller; in Tullensis diocesis; Novum castrum Tullens. dioc. (Neufchâteau); Tusculum, I
- TullnOP 1287 XII 08, 8. Dezember 1287 (1287-12-08); 1287_XII_08
  Johannes, Bischof von Tusculum und päpstlicher Legat bevollmächtigt den Provincial und die Prioren der deutschen Provinz des Predigerordens zu strafweisem Einschreiten gegen abtrünnige Ordensmitglieder.
  Johannes, Bischof von Tusculum und päpstlicher Legat, Aussteller; Clairvaux; Tusculum, I
- TullnOP 1288 VII 28, 28. Juli 1288 (1288-07-28); 1288_VII_28.1
  Verordnung des Papstes Nikolaus IV. gegen diejenigen Mitglieder des Dominicaner-Ordens, welche nach abgelegter Profeß und nach Ablauf des Probejahres zu was immer für einen andern Orden übertreten.
  Nikolaus IV., Papst (1288-1292), Aussteller; Rieti; Rieti, I
- TullnOP 1288 VII 28, 28. Juli 1288 (1288-07-28); 1288_VII_28.2
  Papst Nikolaus IV. eximiert den Dominicaner-Orden von jeder Gerichtsbarkeit außer der des römisches Stuhles.
- TullnOP 1288 XI 04, 4. November 1288 (1288-11-04); 1288_XI_04
  Margarethe genannt Preuzzelinn verspricht dem Tulner Nonnenkloster aus Anlaß der Ansuchen ihrer Tochter Alheid in dasselbe bis zum nächsten Kreuzesfindungsfeste eine Gülte von 5 Pfund auf sicheren Gründen anzulegen.
  Aussteller; Tochter der Margarethe genannt Preuzzelin; Tulln, Dominikanerinnenkloster; Wien
- TullnOP 1288 XI 11, 11. November 1288 (1288-11-11); 1288_XI_11
- TullnOP 1288 VII 28, 28. Dezember 1288 (1288-12-28); 1288_VII_28
  Johannes, Bischof von Tusculum, päpstlicher Legat, bestätigt einen Tausch zwischen dem Bischof von Passau und dem Nonnenkloster zu Tulln. Der Bischof hatte dem Kloster die Pfarre Tulln gegeben und dafür die Dreifaltigkeitskapelle auf dem Kienmarkt zu Wien empfangen, welche der Dominicaner Konrad, Landschreiber von Österreich, seiner Zeit dem Kloster geschenkt hatte.
  Johannes, Bischof von Tusculum, päpstlicher Legat, Aussteller; Konrad, Landschreiber von Österreich; Clairvaux; Passau, D; Tulln (GB TU); Tulln, Dominikanerinnenkloster; Tusculum, I
- TullnOP 1289 XI 11, 11. November 1289 (1289-11-11); 1289_XI_11
- TullnOP 1290 III 12, 12. März 1290 (1290-03-12); 1290_III_12
- TullnOP 1290 VI 26, 26. Juni 1290 (1290-06-26); 1290_VI_26
  Bruder Munio, Ordensmeister der Dominicaner bestätigt eine (inserierte) Urkunde (ddo. Eßlingen o.O. o. J.) des Bruders H., Provinzials der deutschen Ordensprovinz betreffend das Verhältnis zwischen dem Tulner Männer- und Frauenkloster.
  Aussteller; Orvieto; Orvieto, I; Tulln, Dominikanerinnenkloster; Tulln, Dominikanerkloster
- TullnOP 1290 X 20, 20. Oktober 1290 (1290-10-20); 1290_X_20
  Die Brüder Wolfhard und Leutwin von Veundorf geben ihre Höfe zu Pirboum, welche Ernst von Porce bisher von ihnen zu Lehen gehabt, demselben für 6 Pfund Wiener Pfennig zu Eigen.
  Bruder des Leutwin von Fahndorf, Aussteller; Bruder des Wolfhard, Aussteller; Act. In districtu Weikernsdorfensis iudiciis; Bierbaum am Kleebühel (GB Kirchberg am Wagram); Fahndorf (GB HL); Porz (abgek., südlich Neustift im Felde, GB Kirchberg am Wagram)
- TullnOP 1291, 1291 (1291-01-01 - 1291-12-31); 1291
  Heinrich der Swab und seine Gattin Chunegunt kaufen um 50 Pfund Pfennig ein Haus auf dem Markt (wo?), das vordem dem Vater ihres Eidams Gottfried gehört hatte, mit der Bestimmung, daß dasselbe nach beider Tod an ihren genannten Eidam fallen solle.
  Aussteller; Frau des Heinrich des Swab, Aussteller; Schwiegersohn des Heinrich des Swab und der Kunigunde
- TullnOP 1291 V 31, 31. Mai 1291 (1291-05-31); 1291_V_31
- TullnOP 1291 VI 09, 9. Juni 1291 (1291-06-09); 1291_VI_09
  Papst Nikolaus IV. befreit alle Dominicanerinnenklöster von der Leistung von Procurationen oder Abgaben an die päpstlichen Legaten und Nuntien.
  Nikolaus IV., Papst (1288-1292), Aussteller; Orvieto; Orvieto, I
- TullnOP 1291 X 24, 24. Oktober 1291 (1291-10-24); 1291_X_24
  Wernhard, Bischof von Passau und das Domcapitel daselbst verzichten gegenüber dem Tulner Nonnenkloster auf alle Ansprüche auf das Haus zu Wien, das ehemals dem Landschreiber Konrad von Oesterreich gehört hat, sowie auf den "Lichten Weingarten "(lucida vinea).
  Konrad, Landschreiber von Österreich; Wernhard, Bischof von Passau, Aussteller; Passau; Passau, D; Tulln, Dominikanerinnenkloster
- TullnOP 1292 XII 11, 11. Dezember 1292 (1292-12-11); 1292_XII_11
- TullnOP 1293, 1293 (1293-01-01 - 1293-12-31); 1293
  Otto von Neunburch und seine Gattin Alhait, weiland Meister Chunrads von Tuln, Landschreibers von Oesterreich, Tochter, welche Ansprüche auf mehrere genannte von Meister Chunrat und dessen Gattin Eite dem Tulner Nonnenkloster geschenkte Güter erhoben hatten, verzichten gemäß dem in dieser Streitsache von genannten Schiedsleuten gefällten Spruch gegen eine Summe von 80 Pfund Pfennig auf diese Ansprüche.
  Aussteller; Frau des Meister Konrad von Tulln, Landschreiber von Österreich; Frau des Otto von Neuburg, Aussteller; Korneuburg (GB KO); Tulln (GB TU); Tulln, Dominikanerinnenkloster
- TullnOP 1293 IV 26, 26. April 1293 (1293-04-26); 1293_IV_26.1
  Herzogin Elisabeth von Oesterreich weiset dem Otto von Neuburg und seiner Hausfrau Adelheid für eine Forderung von 80 Pfund, die sie an das Frauen-Kloster zu Tulln hatten, und die ihnen auf einem Haus zu Wien am Rindermarkte und einem Weingarten am Nussberge versichert war, als Pfand den Hof am Anger bey St. Frauenkirche zu Tulln an, und zugleich überläßt sie denselben ein Haus am Freuhofe zu Tulln, mit einer großen Hofstatt, worauf die Klosterfrauen verzichtet haben.
  Elisabeth, Herzogin von Österreich (*1262-1313), Aussteller; Frau des Otto von Neuburg; Korneuburg (GB KO); Tulln (GB TU); Tulln, Dominikanerinnenkloster
- TullnOP 1293 IV 26, 26. April 1293 (1293-04-26); 1293_IV_26
  Propst Hadmar und der Convent zu Klosterneuburg übertragen das Haus des Stiftes zu Stein bei der Mauth dem Ulrich genannt Scolaris und dessen Gattin zu Burgrecht.
  Hadmar, Propst von Klosterneuburg, Aussteller; Klosterneuburg, Augustiner Chorherrenstift; Stein (GB KR)
- TullnOP 1293 VII 12, 12. Juli 1293 (1293-07-12); 1293_VII_12
- TullnOP 1293 IX 10, 10. September 1293 (1293-09-10); 1293_IX_10
- TullnOP 1293 IX 29, 29. September 1293 (1293-09-29); 1293_IX_29
  Pittrolf, Kammergraf zu Wien und seine Mutter Bertha verzichten zu Gunsten des Frauenklosters zu Tulln und insbesondere der Klosterfrauen Margarete, Cita und Pertha auf 2 Weingärten zu Neunburg, 2 Weingärten zu Tulbing, 1 Haus zu Tulln und 12 Aecker bey der Stadt.
  Aussteller; Mutter des Pittrolf, Kammergraf zu Wien, Aussteller; Nonne im Dominikanerinnenkloster Tulln; Tulbing (GB TU); Tulln (GB TU); Tulln, Dominikanerinnenkloster; Wien
- TullnOP 1293 XI 29, 29. November 1293 (1293-11-29); 1293_XI_29
  Verordnung des Dominicaner [Ordensmeisters?] Bruder Stephan betreffend die Transferierung des Dominicaner-Conventes von Tuln, die Geld und Naturalleistungen von denselben seitens des Tulner Frauenklosters und das überflüssige Herumziehen von Dominicanern.
  Stephan, Dominikaner-Ordensmeister; Tulln; Tulln (GB TU); Tulln, Dominikanerinnenkloster; Tulln, Dominikanerkloster
- TullnOP 1293, 1293 (1293); 1293.1
- TullnOP 1294 III 25, 25. März 1294 (1294-03-25); 1294_III_25
  Hugo von Houzental verzichtet zu Gunsten des Frauen Klosters zu Tulln auf alle Ansprüche, auf etliche Aecker, die in den Kloster Hof zu Trebensee gehören, der ehemals dem Dranel von Wien gehörte, doch soll das Kloster ihm und seinen Erben jährlich 30 Pfennig Burgrecht geben.
  Aussteller; Hautzental, Ober-, Unter- (GB ST); Trübensee (GB ST); Tulln, Dominikanerinnenkloster
- TullnOP 1294 V 01, 01. Mai 1294 (1294-05-01); 1294_V_01
- TullnOP 1294 XI 11, 11. November 1294 (1294-11-11); 1294_XI_11
  Karl von Charcharn verkauft den Schwestern vom Predigerorden in Tulln 1 Pfund Gülten in der Au bei Katzenberch um 20 Pfund Pfennige.
  Aussteller; Chorherrn (GB TU); Katzenberg (GB Herzogenburg); Tulln; Tulln (GB TU)
- TullnOP 1295 II 01, 01. Februar 1295 (1295-02-01); 1295_II_01.1
- TullnOP 1295 II 01, 01. Februar 1295 (1295-02-01); 1295_II_01
- TullnOP 1295 II 02, 02. Februar 1295 (1295-02-02); 1295_II_02
- TullnOP 1295 II 22, 22. Februar 1295 (1295-02-22); 1295_II_22
- TullnOP 1295 X 13, 13. Oktober 1295 (1295-10-13); 1295_X_13
  Wernhard von Hippleinsdorf und seine Gattin Seburg verkaufen ihre Mühle bei Weikenstorf zunächst der Kirche mit den darauf haftenden Gülten dem Nonnenkloster zu Tulln um 45 Pfund Pfennig Kaufschilling und 2 Pfund Leitkauf.
  Aussteller; Frau des Wernhard von Hippersdorf, Aussteller; Hippersdorf (GB Kirchberg am Wagram); Tulln, Dominikanerinnenkloster; Weikersdorf, Groß- (GB Kirchberg am Wagram)
- TullnOP 1297 I 06, 6. Jänner 1297 (1297-01-06); 1297_I_06
  Gisela von Viehofen, Witwe des h. Ulrich von Viehofen, gibt den Klosterfrauen zu Tulln, insbesondere ihrer Tochter, der Schwester Gertrud, 17 Schilling Pfennig Gülten und 6 Pfennig auf 2 Acker zu Greicnsee.
  Aussteller; Nonne in Tulln, Tochter der Gisela von Viehofen, Witwe des Ulrich von Viehofen; Grabensee (GB NL); Tulln, Dominikanerinnenkloster; Viehofen (GB P)
- TullnOP 1297 III 05, 5. März 1297 (1297-03-05); 1297_III_05
  Ulr. von Wolkersdorf, Landrichter in Oesterreich, Hadmar von Hornsperg und Wulfing von Walde beurkunden den von genannten Schiedsleuten in der Streitsache zwischen Hildebrand dem Zulle und dem Tulner Nonnenkloster über das Gut zu Valba gefällten Spruch.
  Fallbach (GB LT); Hornsburg (GB Wolkersdorf); Tulln, Dominikanerinnenkloster; Wald (GB P); welches (?); Wien
- TullnOP 1297 IV 24, 24. Juni 1297 (1297-06-24); 1297_IV_24
  Friedrich der Bluem und seine Hausfrau Elisabeth verkaufen den Klosterfrauen zu Tulln 6 1/2 Schilling Pfennig Gülte in dem Allod bey dem Haspan, um 7 1/2 Pfund 30 Pfennig.
  Aussteller; Frau des Friedrich des Bluem, Aussteller; Tulln, Dominikanerinnenkloster
- TullnOP 1297 VII 18, 18. Juli 1297 (1297-07-18); 1297_VII_18
  Papst Bonifaz VIII. erklärt die Dominikanerinnenklöster von allen Zehentleistungen, Procurationen, Collecten und anderen Abgaben an geistliche und weltliche Personen befreit.
  Bonifaz VIII., Papst (1294-1303), Aussteller; Orvieto; Orvieto, I
- TullnOP 1298 VI 15, 15. Juni 1298 (1298-06-15); 1298_VI_15
  Frau Agnes von Walde und ihre Söhne Wulfing und Otto verkaufen der Frau Geisel von Tuln, Herrn Heunleis Gattin, ein Haus an dem Frohehofe (zu Tuln) um 12 Pfund Wiener Pfennig.
  Aussteller; Sohn der Agnes von Wald, Aussteller; Tulln (GB TU); Wald (GB P)
- TullnOP 1298 XII 06, 6. Dezember 1298 (1298-12-06); 1298_XII_06.1
  Richter und Rat der Stadt Tulln erteilen nach dem Wünsche der Königin Elisabeth dem Nonnenkloster zu Tulln das Recht, jährlich 16 Fuder Wien in Tulln zu schenken und befreien einen Meierhof dieses Klosters gelegen zu Tulln vor der Stadt an Unserer Frauenkirche Friedhof von aller Steuer und Losungen, gleich den anderen 4 Höfen, welche es von Konrad dem Landschreiber erhalten hat.
- TullnOP 1298 XII 06, 06. Dezember 1298 (1298-12-06); 1298_XII_06.2
- TullnOP 1298 XII 06, 6. Dezember 1298 (1298-12-06); 1298_XII_06
  Die Stadt Tulln erteilt dem Frauenkloster zu Tulln das Recht, jährlich 16 Fuder Wein auszuschenken und befreien selbes den Meierhof bei dem Breithof der Frauenkirche außer der Stadt, wofür das Kloster einen Revers ausstellt.
- TullnOP 1299 XI 05, 05. November 1299 (1299-11-05); 1299_XI_05
- TullnOP 1300 I 05, 5. Jänner 1300 (1300-01-05); 1300_I_05
  Otto von Zelking verkauft den Klosterfrauen zu Tulln 15 Schilling Pfennig Gülte zu Mannlebern um 20 Pfund 6 Schilling Pfennig.
  Aussteller; Mallebern, Ober-, Unter- (GB ST); Tulln, Dominikanerinnenkloster; Zelking (GB ME)
- TullnOP 1300 X 02, 2. Oktober 1300 (1300-10-02); 1300_X_02
  Friedrich der Blume von Wisendorf und seine Hausfrau verkaufen dem Frauen Kloster zu Tulln 2 1/2 Pfund Pfennig jährliche Gülte zu Russbach auf einem Lehen und 5 Hofstätten um 40 Pfund Pfennig und 2 Pfennig ?.
  Aussteller; Rußbach, Nieder-, Ober- (GB ST); Tulln, Dominikanerinnenkloster; Wiesendorf, Groß-, Kl.- (GB Kirchberg am Wagram)
- TullnOP 1300 IV 11, 4. November 1300 (1300-11-04); 1300_IV_11
  Leupolt Lambel, Bürger zu Wien und seine Hausfrau Hilt verkaufen den Klosterfrauen zu Tulln 1 Pfund Pfennig auf dem Hause des Rudigers des Hollen /: pei sand Johannes in den ? Strazze:/ zu Wien um 70 Pfund Pfennig.
  Aussteller; Frau des Leopold Lambel, Bürger zu Wien, Aussteller; St. Johann, Malteserkirche und -kloster; Tulln, Dominikanerinnenkloster
- TullnOP 1301 II 22, 22. Februar 1301 (1301-02-22); 1301_II_22
  Ortolf von Azenprucke gibt dem Frauenkloster zu Tulln, insbesonders seiner Schwester, Gertraud Klosterfrau daselbst 2 Pfund Pfennig Gülten zu Niedersibenbrunn.
  Aussteller; Nonne in Tulln, Schwester des Ortolf von Atzenbrugg; Atzenbrugg (GB TU); Tulln, Dominikanerinnenkloster; Untersiebenbrunn (GB GF)
- TullnOP 1301 III 01, 1. März 1301 (1301-03-01); 1301_III_01
  Der Stadtrat von Tulln beurkundet, daß Frau Euphemia die Schenkin von Schenkenberg von Herrn Marquart Sarchammer und dessen Frau Gertrud einen Hof zu Tulln oben in der Stadt bei der Mühle und 43 Joch Aecker und Wiesen um Tullnerfeld um 54 Mark löthiges Silber gekauft habe, mit der Bestimmung, daß diese Güter nach ihrem, der Käuferin Tode, dem Nonnenkloster zu Tulln zufallen sollen.
  Frau des Marquart Sarchammer; Tulln (GB TU); Tulln, Dominikanerinnenkloster
- TullnOP 1301 III 19, 19. März 1301 (1301-03-19); 1301_III_19
- TullnOP 1301 IX 10, 10. September 1301 (1301-09-10); 1301_IX_10
  Friedrich Heunel und sein Bruder Arnold verkaufen der Frau Euphemia von Scheuchenberch, Schwiegermutter des h. Alber von Hohenstain, ihr ererbtes Gut, 12 1/2 Pfund 49 Pfennig jährliche Gülte auf einer Badstube zu Tulln und sonst anderswo um 161 Pfund 5 Schilling 10 Pfennig.
  Aussteller; Bruder des Friedrich Heunel, Aussteller; Schwiegermutter des Alber von Hohenstein; Tulln (GB TU)
- TullnOP 1301 X 13, 13. Oktober 1301 (1301-10-13); 1301_X_13
  Rüdeger Helphant verkauft mit Zustimmung seiner Gattin Petrissa und seiner Kinder dem Nonnenkloster zu Tulln (unter der Priorin Schwester Gertrud von Waldeck) 10 Schilling Pfennig weniger 9 Pfennig zu "Mergeinstorf" auf 2 Lehen, um 14 Pfund Pfennig.
  Aussteller; Frau des Rüdiger Helphant, Aussteller; Gertrud von Waldeck, Priorin von Tulln; Merkersdorf (GB ST); Tulln, Dominikanerinnenkloster
- TullnOP 1301 XI 11, 11. November 1301 (1301-11-11); 1301_XI_11.1
  Alber von Hohenstein und seine Gattin Elsbeth bekennen, daß über ihre Ansprüche gegen Frau Euphemia die Schenkin von Schenkenberg, Elsbeths Mutter, eine Einigung erzielt worden sei, nachdem Frau Euphemia ihnen 100 Mark Silbers gegeben und ihre (Albers und Elsbeths) Tochter mit 25 Mark Silber in das Tullner Nonnenkloster ausgestattet habe. Sie genehmigen ferner mit ihren Kindern Alber, Wilhelm und Elsbeth die Schenkungen, welche Frau Euphemia mit einem Hof zu Tulln (abgekauft dem Marquart Sarchamer und dessen Frau Gertrud) und einer Pfenniggülte daselbst (den Brüdern Friedrich und Arnold Heunlin abgekauft) dem Tullner Nonnenkloster gemacht hatte.
  Aussteller; Bruder des Arnold Heunlin; Bruder des Friedrich; Frau des Alber von Hohenstein, Aussteller; Frau des Marquart Sarchamer; Mutter der Elisabeth; Sohn des Alber von Hohenstein und der Elisabeth; Tochter des Alber von Hohenstein und der Elisabeth; Tulln (GB TU); Tulln, Dominikanerinnenkloster
- TullnOP 1301 XI 11, 11. November 1301 (1301-11-11); 1301_XI_11
  Euphemia die Schenkin von Schenkenberg schenkt dem Nonnenkloster zu Tulln zum Seelenheile ihres verstorbenen Gatten Wilhelm, ihrer Tochter Agnes und Enkelin Gertrud (beide Nonnen zu Tulln): 1) den dem Marquart Sarghammer und seiner Gattin Gertrud abgekauften Hof zu Tulln samt aller Zugehör, mit Vorbehalt jedoch der Hälfte des Ertrages der Aecker bis zu ihrem Lebensende; 2) die Pfenninggülte zu Tulln, die sie von Friedrich Häunelin und seinem Bruder Arnold gekauft hat. Alles dies mit Zustimmung ihrer Tochter Elsbeth, des Gemahles derselben Albers von Hohenstein und beider Kinder Alber, Wilhelm und Elsbeth.
  Aussteller; Bruder des Friedrich Häunelin; Enkelin der Euphemia der Schenkin von Schenkenberg, Nonne in Tulln; Frau des Marquart Sarghammer; Mann der Elisabeth, Tochter der Euphemia der Schenkin von Schenkenberg; Mann der Euphemia der Schenkin von Schenkenberg; Sohn der Elisabeth und des Alber von Hohenstein; Tochter der Elisabeth und des Alber von Hohenstein; Tochter der Euphemia der Schenkin von Schenkenberg; Tochter der Euphemia der Schenkin von Schenkenberg, Nonne in Tulln; Tulln (GB TU); Tulln, Dominikanerinnenkloster
- TullnOP 1302 II 14, 14. Februar 1302 (1302-02-14); 1302_II_14
  Rueger der alte, Richter zu Krems, verkauft dem Nonnen Kloster zu Tulln einen Weingarten zu Toebling, um 23 Pfund Pfennig.
  Aussteller; Döbling, Wien 19; Krems (GB KR); Tulln, Dominikanerinnenkloster
- TullnOP 1303 V 16, 16. Mai 1303 (1303-05-16); 1303_V_16
  Wolfker der Pfarrer von dem Aigen und die Geschworenen zu Tulln bezeugen, daß im Frauen Kloster zu Tulln dem Wolfker dem Pfarrer von dem Aigen seinem Wunsch als Leibgeding für seine Lebenszeit um 14 Pfund Pfennig übergeben hat, er soll jährlich 1 Pfund Pfennig Zins zahlen.
  Aussteller; Tulln (GB TU); Tulln, Dominikanerinnenkloster
- TullnOP 1303 VI 15, 15. Juni 1303 (1303-06-15); 1303_VI_15
  Schwester Margreth Priorin, Christerin Schafferin und der ganze Convent des Frauen Klosters zu Tulln erklären, daß sie den Gebrüdern Wolfker, Dietrich und Wolfhart von Inpracke für ihren Mühlschlag im Dorfe Asparn, den sie mit dem Kloster Lilienfeld gemeinschaftlich hatten, 10 Pfund Pfennig gegeben, und von einem Hause in Tulln 20 Pfennig jährlichen Dienstes nachgelassen haben, so daß künftig nun jährlich 2 Pfund gezahlt werden sollen.
  Bruder des Dietrich und Wolfhard von Inprugg; Bruder des Wolfker und Dietrich; Bruder des Wolfker und Wolfhard von Inprugg; Christerin, Schafferin im Dominikanerinnenkloster Tulln, Aussteller; Margarethe, Priorin des Dominikanerinnenklosters in Tulln, Aussteller; Asparn (GB TU); Inprugg (GB NL); Lilienfeld, Zisterzienserstift; Tulln, Dominikanerinnenkloster
- TullnOP 1303 VI 29, 29. Juni 1303 (1303-06-29); 1303_VI_29
- TullnOP 1303 VII 25, 25. Juli 1303 (1303-07-25); 1303_VII_25